【裁判字號】    97,交聲,117
【裁判日期】    970529
【裁判案由】    違反道路交通管理處罰條例聲明異議
【裁判全文】
臺灣花蓮地方法院交通事件裁定         97年度交聲字第117號
原處分機關  交通部公路總局臺北區監理所花蓮監理站
異  議  人
即受處分人  甲○○
上列異議人即受處分人因違反道路交通管理處罰條例案件，對於
交通部公路總局臺北區監理所花蓮監理站民國97年4 月18日花監
違字第裁44-P00000000號裁決聲明異議，本院裁定如下：
    主  文
異議駁回。
    理  由
一、按汽車駕駛人，行經有燈光號誌管制之交岔路口闖紅燈者，
    處新臺幣1,800元以上5,400元以下罰鍰，且有前開之情形者
    ，記違規點數3 點，道路交通管理處罰條例第53條第1 項、
    第63條第1 項第3 款訂有明文。
二、原處分意旨略以：花蓮縣警察局吉安分局於97年2 月19日16
    時15分在花蓮縣吉安鄉○○路○段與吉興路二段42巷口時，
    因異議人暨駕駛人駕駛營業用曳引車未遵守吉興路二段路口
    號誌而直行闖紅燈，經值勤警務員目睹，當場趨前示意駕駛
    人停車受檢，並依道路交通處罰條例第53條第1 項、第63條
    第1 項第3款之規定，填製花警交字第P00000000號通知單舉
    發，依法處以罰鍰新臺幣參仟陸佰元，並記違規點數3 點等
    情事。
三、聲明異議略以：伊於經過該路口時，因營業貨運用曳引車車
    身很長，導致車頭過號誌路燈許久後始轉為紅燈，但車尾尚
    未完全通過，被執勤員警攔檢開單舉發實為不服云云。
四、經查：
  (一)證人即舉發本件違規之警員謝順龍於97年5 月19日本院調查
    時具結證述：「當時在興吉街二段42巷口，我站在興吉街二
    段南端路口約20公尺執勤，該車由吉興路由北往南直行，異
    議人車子在停止線之前就已閃黃燈，應該要停車，但他沒有
    停車就直接闖紅燈，因為我看到時，車頭就要通過的燈號已
    為紅燈，當時異議人還沒有通過停止線號誌就轉為紅燈了，
    我才將異議人攔停」等語。按證人為依法執行勤務之員警，
    與異議人毫無怨懟，且其明確陳述舉發當時異議人駕車通過
    該路口之情形，核與異議人陳述有在該路口未煞車而闖黃燈
    之情形相符，堪認其確有目睹異議人駕車違規之情形無訛，
    衡情當無自陷偽證罪而構詞誣賴異議人之理，是上開證人所
    為之證詞，堪信為真實。
  (二)再警方取締交通違規事件，其以照相方式取證者，足為違規
    之證明，有此照片存證可免爭執，警方值勤時未攜攝影器材
    存證，以杜異議人之爭執，其值勤方式實待改進；惟警員當
    場舉發者，舉發之員警本身之目睹、耳聞，於法院內具結後
    之證述，亦為違規人違規之證明。本件縱無舉發照片為佐證
    ，然異議人之違規行為既經證人謝順龍證述明確，且其所述
    內容並無何矛盾或違背經驗法則之處，自得為本院判斷之依
    據。
  (三)綜上所述，異議人確有於前揭時、地，駕車行經有燈光號誌
    管制之交岔路口闖紅燈之違規行為，上開抗辯並無理由，原
    處分機關認為異議人違規事實明確，爰依道路交通管理處罰
    條例第53條第1 項、第63條第1 項第3 款之規定裁處罰鍰新
    臺幣3600元及規點數3 點，核無違誤，本件異議為無理由，
    應予駁回。
據上論斷，應依道路交通案件處理辦法第19條，裁定如主文。
中    華    民    國    97    年    5     月    29    日
                        臺灣花蓮地方法院交通法庭
                                    法  官  沈培錚
上列正本證明與原本無異。
如對本裁定不服，應於送達後5日內，向本院提出抗告狀（應抄
附繕本）。
中    華    民    國    97    年    5     月    30    日
                                    書記官


司法院資訊處製作；財團法人民間司法改革基金會備份。
